Terencio Agozzino

DATA SCIENTIST · CLOUD ENGINEER · SOFTWARE ENGINEE

Régio Charleroi, België

😭 rememberYou.github.io | 🖸 rememberYou | 🖨 Bergunning B



Overzicht_

Zeer gemotiveerde en op details gerichte ingenieur met een sterk achtergrond in Cloud, met name op AWS. Ik begon mijn carrière als Software Engineer en maakte later de overstap naar een rol als Data Scientist waarbij ik me specialiseerde in state-of-the-art technieken in Semantic Web en NLP. Door het werk dat ik heb gedaan voor mijn Master's thesis bij IDLab, het prestigieuze onderzoekscentrum van imec, heb ik samen twee onderzoeksartikelen geschreven, na de implementatie van de pyRDF2Vec-bibliotheek, die breed wordt geciteerd in de wetenschappelijke gemeenschap. In mijn vrije tijd geniet ik ervan mijn passies voor schaken, pianospelen, fietsen en schrijven te beoefenen.

Opleidingen

Haute École en Hainaut (HEH)

Bergen, België

MASTER, COMPUTER-EN SYSTEEMTECHNIEK

September 2018 - Juni 2021

Verwierf een uitgebreide opleiding in de ingenieurswetenschappen, waarbij ik bekwaamheid verwierf in databasedesign, besturingssystemen en programmeertalen zoals C en C++. Daarnaast verwierf ik kennis in automatisering, elektronica en Machine Learning.

Haute École en Hainaut (HEH)

Bergen, België

VRIJGEZEL, NETWERKEN EN TELECOMMUNICATIE

September 2015 - Juni 2018

Verwierf kennis van netwerken en telecommunicatie door studies van de laatste standaarden die door Cisco Systems worden aangeboden.

Université de Mons (UMons)

Bergen, België

VRIJGEZEL, COMPUTERWETENSCHAPPEN

September 2013 - Juni 2015

Verwierf een solide basis in wiskundige logica en verfriste mijn begrip van wiskunde en natuurkunde. Door mijn studies verwierf ik ook een dieper begrip van de informatica, wat mijn vaardigheden in softwareontwikkeling versterkte.

Certificaten

2022	Microsoft Certified: Microsoft Azure Data Fundamentals (DP-900), Microsoft	992366501
2022	Microsoft Certified: Microsoft Azure AI Fundamentals (AI-900), Microsoft	992366501
2022	Professional Scrum Master [™] I (PSM I), Scrum.org	827516
2022	AWS Certified SysOps Administrator – Associate, Amazon Web Services (AWS)	AWS02487783
2022	AWS Certified Developer - Associate, Amazon Web Services (AWS)	AWS02487783
2022	AWS Certified Cloud Practitioner, Amazon Web Services (AWS)	AWS02487783
2021	AWS Certified Solutions Architect – Associate, Amazon Web Services (AWS)	AWS02487783
2021	Microsoft Certified: Azure Fundamentals (AZ-900), Microsoft	992366501
2021	SCO-VCA, BeSaCC-VCA	BE000132FR205386

Publicaties

pyRDF2Vec: A Python Implementation and Extension of RDF2Vec

arXiv Preprint

Gilles Vandewiele, Bram Steenwinckel, $\underline{\textbf{Terencio Agozzino}}~\&$ Femke Ongenae

Mei 2022

Publicatie URL: https://arxiv.org/abs/2205.02283

INK: Knowledge Graph Embeddings for Node Classification

Data Mining & Knowledge Discovery

Bram Steenwinckel, Gilles Vandewiele, Michael Weyns, <u>Terencio Agozzino</u>, Filip De Turck & Femke Ongenae

Januari 2022

 ${\tt Publicatie\,URL:https://link.springer.com/article/10.1007/s10618-021-00806-z}$

Vaardigheden

Codering

Fundamentals

AWS | Business Intelligence | CI/CD/CT | Computer Science | Cybersecurity | Data Structure | Knowledge Graphs | Linux | Machine Learning | Microsoft Azure | Natural Language Processing | Networking | REST APIs | Semantic Web | Scrum

Android | Angular | Bash | C | C# | C++ | Docker | Emacs Lisp | Flutter | GNU Emacs | Git | Java | JavaScript | 전FX |

MongoDB | Node.js | OpenGL | PHP | Python | PyTorch | React | Scikit-learn | TensorFlow | TypeScript | UML | Vue.js

TalenFrans: MoedertaalEngels: FluentNederlands: BasicItaliaans: Basic

Werkervaring

SoccerLAB Hasselt, België

SOFTWARE ENGINEER

Augustus 2022 - September 2022

• Voerde een Proof of Concept uit om de prestaties en stabiliteit van Svelte te evalueren ten opzichte van React en Angular.

- Toepaste de Atomic design-methode om de ontwikkeling van de gebruikersinterface te verbeteren, de stabiliteit te verhogen en de consistentie van de digitale ervaring te versterken.
- Creëerde componentdocumentatie met behulp van Storybooks.
- Implementeerde Tailwind CSS om de ontwikkeling voor verschillende schermformaten te vergemakkelijken en CSS-code te verminderen.
- Voegde het Carbon Design System toe als componentenbibliotheek.
- Gebruikte Svelte, SvelteKit, TypeScript, Storybook, Tailwind CSS, Carbon Design System, Jira en Bitbucket in projectwerk.

DatavillageLuik, België

DATA SCIENTIST Januari 2022 - April 2022

- Evalueerde Knowledge Graphs op basis van metrieken zoals de zuiverheidsgraad, de implementatietijd, het gebruik en de kosten.
- · Voerde een migratie van Knowledge Graphs uit om het aanbevelingssysteem voor eindgebruikers te verbeteren.
- Verbeterde de prestaties van het aanbevelingssysteem door de HTTP-latentie die verband houdt met SPARQL-query's te minimaliseren en de algorithmische complexiteit van Cypher-query's en Python-implementaties te verminderen.
- Refactored een bestaande codebase om te voldoen aan goede architectuurpraktijken en ontwerppatronen.
- Gaf aanbevelingen voor het verbeteren van de geïmplementeerde AWS Cloud-architectuur.
- Gebruikte Python, Jupyter Notebook, Neo4j, DBpedia, Wikidata en Git in projectwerk.

IDLab – imec Gent, België

STAGIAIR IN MACHINE LEARNING

Februari 2021 - Juni 2021

- Ontwikkelde pyRDF2Vec, een state-of-the-art API om de ontwikkeling in de wetenschappelijke gemeenschap te vergemakkelijken, door geschikte architectuur en ontwerppatronen te kiezen, evenals de implementatie van linters, CI, CD en CT.
- Verbeterde de verwerkingssnelheid van Knowledge Graphs door optimalisatiemechanismen in te voeren, zoals het gebruik van cachegeheugen om HTTP-latentie te verminderen, multiprocessing, cache prefiling en het gebruik van geschikte gegevensstructures en een verbindingspool.
- Voegde basisliteralenondersteuning toe om de modelnauwkeurigheid te verhogen.
- Ontwikkelde een online leersoplossing om het volledige opnieuw trainen van het model op de Knowledge Graph te voorkomen, maar alleen te updaten met nieuwe gegevens die aan de Knowledge Graph zijn toegevoegd.
- Implementeerde en evalueerde BERT en andere recente embeddingtechnieken binnen RDF2Vec als onderdeel van mijn masterthesis.
- Gebruikte Python, Jupyter Notebook, Google Colab, ŁTĘX, Mattermost en Git in projectwerk.

Open Summer of Code Brussel, België

ONTWIKKELAAR (STUDENTENJOB)

Juli 2020 - Augustus 2020

- Ontwikkelde een webapplicatie die RML.io gebruikt om hoogwaardige Linked Data te genereren voor het maken van Knowledge Graphs.
- Leidde een studententeam bij de uitvoering van het project.
- Toepaste het Scrum-kader om de Agile-methode te gebruiken.
- Gebruikte React, Node.js, JavaScript, Docker, Slack en Git in projectwerk.

Open Summer of Code Brussel, België

Ontwikkelaar (Studentenjob)

Juli 2018 - Augustus 2018

- Ontwikkelde de webapplicatie van Prisma, die sindsdien is geworden tot ${\tt Soulcenter}.$
- Voerde een projectanalyse uit om de behoeften van eindgebruikers te adresseren.
- Toepaste het Scrum-kader om de Agile-methode te gebruiken.
- Gebruikte JavaScript, Vue.js, Laravel, Slack en Git in projectwerk.

Centre de Recherche de la Haute École en Hainaut (CReHEH)

Bergen, België

Februari 2018 - Mei 2018

TRAINEE-ONTWIKKELAAR

• Ontwierp een API en een CLI voor de Haute École en Hainaut als onderdeel van mijn bachelorproef.

- Verbeterde de visuele herkenning en beweging van de NAO-robot door middel van beeldverwerking.
- Creëerde interactiescenario's met de NAO-robot om te kunnen communiceren met kwetsbare kinderen (bijvoorbeeld kinderen met autistische en gedragsstoornissen).
- Gebruikte Python, OpenCV en Git in projectwerk.

Eerbewijzen & Awards

2021Eervolle Vermelding, 7e Cyber Security Challenge BelgiumBrussel, België2020Eervolle Vermelding, 6e Cyber Security Challenge BelgiumBrussel, België2020Eervolle Vermelding, 3e WIRE.HACK HackatonKortrijk, België

Presentaties

3rd Edition of the Cybersecurity Day by the Haute École en Hainaut

Bergen, België

PRESENTATOR VOOR <BERT IS ALL YOU NEED>

December 2020

- Introduceerde RNN, de Transformer-architectuur, en BERT.
- · Vergelijkte de effectiviteit van BERT en andere classificatiealgoritmen voor het detecteren van spam SMS met behulp van twee Kaggle-datasets.

2nd Edition of the Cybersecurity Day by the Haute École en Hainaut

Bergen, België

December 2019

- Presentator voor < New Vulnerabilities in 4G/5G Networks>
- Draagde bij aan het publieke bewustzijn van digitale beveiliging.
- Gaf een overzicht van User Equipment (UE), Evolve NodeB (eNodeB) en Mobility Management Entity (MME)-apparaten.
- Legde het Long Term Evolution (LTE)-registratieproces uit.
- Beschreef identificatie-, Bidding-Down- en Depletion-of-Battery-aanvallen.

Referenties

Prof. Dr. Femke ONGENAE

Assistent Professor · Universiteit Gent (+32) 485 52 55 63

Dr. Ir. Gilles VANDEWIELE

Chief Technology Officer · Optioryx (+32) 479 85 89 17

Ir. Bram STEENWINCKEL

 $\begin{array}{ll} \mbox{Doctoraatsstudent} & \cdot & \mbox{Universiteit Gent} \\ (+32) \ 479 \ 75 \ 39 \ 51 \end{array}$

Adviseur van de masterscriptie.

femke.ongenae@ugent.be

Supervisor van de Masterscriptie.

gilles.vandewiele@optioryx.com

Supervisor van de Masterscriptie

bram.steenwinckel@ugent.be